【裁判字號】    89,交易,1019
【裁判日期】    900219
【裁判案由】    公共危險等
【裁判全文】
臺灣高雄地方法院刑事判決                      八十九年度交易字第一一九號
    公  訴  人  臺灣高雄地方法院檢察署檢察官
    被      告  乙○○
右列被告因公共危險案件，經檢察官提起公訴（八十九年度偵字第二五五八三號），
本院判決如左：
    主  文
乙○○服用酒類，不能安全駕駛動力交通工具而駕駛，處有期徒刑參月，如易科罰金
以參佰元折算壹日；又駕駛動力交通工具致人於傷而逃逸，處有期徒刑陸月，如易科
罰金以參佰元折算壹日，應執行有期徒刑捌月。如易科罰金，以參佰元折算壹日，緩
刑參年。
被訴過失傷害部分公訴不受理。
    事  實
一、乙○○明知飲酒後其吐氣所含酒精成份超過每公升Ｏ、二五毫克以上，或服用酒
    類達於不能安全駕駛動力交通工具之程度者，均不得駕駛動力交通工具，詎於八
    十九年十月三十一日下午六時許，在其妹妹設於高雄縣鳳山市○○○路中崙社區
    內之住處飲用蔘茸酒，迄於晚間七時許，已達語無倫次，精神混惑不清晰，無法
    安全駕駛動力交通工具之際，竟因接獲看護中心來電，告以其母林力瑞桃病危，
    欲送入設在高雄市苓雅區○○○路二二六號鄭綜合醫院加護病房，須要健保卡、
    身分證等相關證件俾以辦理，仍不顧其他參與道路交通之不特定多數人之安全，
    攜帶上開健保卡等證件，駕駛車牌號ＺＱ─二七三二號自小客車，貿然行駛於道
    路上，嗣於七時三十分許，近經高雄縣鳳山市○○路與南正二路交岔路時，適有
    丙○○駕駛車牌號ＹＮ─七二一八號自小客車，搭載其妻甲○○，因交通號誌為
    紅燈而依該號誌之指示，停在其前方內側車道內，乙○○竟疏未注意，即自後追
    撞丙○○所駕駛之自小客車，致小客車後車門無法開啟、後車箱內凹，後保險桿
    毀損，丙○○隨即下車，要求乙○○不要離去，欲報警前來處理，惟於丙○○下
    車前附近公共電話亭打電話之際，乙○○即移動所駕駛之肇事車輛，將方向盤向
    右打，欲由外側車道離去，甲○○見狀即下車，站立於右側車門處制止乙○○離
    去，乙○○仍貿然駕車離去肇事地點，於離去之際，所駕駛之自小客車後視鏡不
    慎擦撞到甲○○之身體，致甲○○因而倒地，受有骨盆挫傷、臉、左足挫、瘀傷
  、左手臂擦傷等傷害（傷害部分業據告訴人於本院審理時具狀撤回告訴），乙○○明知甲○○突然猛遭所駕駛之自小客車後視鏡擦撞，致李女倒地，身體必然受
    傷，竟於二度肇事後，因趕送前揭健保卡等證件至醫院，仍執意駕車逃逸而去。
    嗣經警按所提供肇事者車牌號碼，查得車籍資料、電話號碼後，循線通知乙○○
    之家屬代為轉告後，始由其友人陪同前往警局應訊，經發覺其身上酒味甚濃、語
    無倫次而施以酒精測試，及生理協調平衡檢測，測得其酒後吐氣所含酒精濃渡為
    一、三八毫克，生理協調平衡檢測不合格。
二、案經甲○○告訴暨高雄縣警察局鳳山分局報請台灣高雄地方法院檢察署檢察官偵
    查起訴。
    理  由
壹、有罪部分：
一、右揭事實業據被告供認不諱，核與證人丙○○，及過失傷害部分告訴人甲○○於
    警訊及本院審理時證述情節相符，告訴人甲○○確受有骨盆挫傷、臉、左足挫、
    瘀傷、左手臂擦傷等傷害之事實，亦有高雄縣惠德醫院於八十九年十一月一日所
    出具之診斷證明書、同年十一月十五日，高雄縣鳳山市鳳光中醫醫院所出具之診
    斷證明書二紙在卷可憑，而被告於為警查獲時，經施以酒精測試，測得其酒後吐
    氣所含酒精濃渡為一、三八毫克，當時有語無倫次之現象、酒後生理協調平衡不
    合格等事實，亦有酒精測試單、汽車駕駛人酒後生理協調平衡檢測紀錄表、刑法
    第一百八十五條之三案件測試觀察紀錄表各一紙附在警卷可憑。被告自白顯與事
    實相符，事證明確，被告公共危險之犯行已堪認定。
二、核被告所為係犯刑法第一百八十五條之三之服用酒類，致不能安全駕駛動力交通
    工具而駕駛罪，及同法第一百八十五條之四之駕駛動力交通工具肇事，致人於傷
    而逃逸罪。所犯二罪犯意各別行為互殊，應分論併罰。公訴人雖於證據並所犯法
    條欄內漏引刑法第一百八十五條之四，惟於犯罪事實欄內已敘及，是該部分之犯
    行已經起訴無訛，本院應併予審就，附此敘明。爰審酌被告犯後坦承犯行，經警
    通知後即自行到案應訊，態度良好。雖其甫於八十九年三月二十七日，因酒後不
    能安全駕駛動力交通工具而駕駛，經本院旗山簡易法庭以八十九度旗交簡字第十
    號判決科處拘役四十日確定，嗣並經易科罰金執行完畢，有台灣高等法院被告全
    國前案資料表在卷可憑，惟當日晚間十時許，被告之母林力瑞桃確因慢性阻塞性
    肺疾併肺炎及氣喘、高血壓、腦瘤術後住院，迄於十一月四日始出院，此經設在
    高雄市苓雅區○○○路二二六號之鄭綜合醫院於九十年一月十二日，以鄭醫字第
    Ｏ一一二號函函覆本院在卷可憑，及事後已賠償告訴人甲○○所受損害，且告訴
    人甲○○復表示欲謜諒被告等一切情事，分別量處如主文所示之刑。又刑法第四
    十一條第一項業經條正為犯最重本刑為五年以下有期徒刑以下之罪，而受六個月
    以下有期徒刑或拘役之宣告，因身體、教育、職業、家庭關係或其他正當事由，
    執行顯有困難者，得以一元以上三元以下折算壹日，易科罰金，並經總統於九十
    年一月十日公佈施行，經比較新舊法之結果，就被告肇事逃逸部分，以新法對告
    較為有利，爰併依修正後刑法第四十一條第一項之規定，諭知易科罰金之折算標
    準，並定其應執行刑，再諭知易科罰金之折算標準。末查被告前此雖曾於七十六
    年間，因竊盜罪，經判處有期徒刑六月，於七十七年四月二十日執行完畢，然距
    今已十五年，當時所科處之刑罰已發生適當之警愓效力，再參照如前所述被告仍
    酒後駕車及肇事逃逸之原因等情，本院仍認已不執行所宣告之刑為適當，併宣告
    緩刑參年，以啟自新。
貳、公訴不受理部分：
一、公訴意旨另以：被告乙○○明知服用酒類達於不能安全駕駛動力交通工具之程度
    者，不得駕駛動力交通工具，詎於右揭時、地酒後駕車，復未注汽車行駛時，駕
    駛人應注意汽車在同一車道行駛時，除超越前車外，後車與前車之間應保持隨時
    可以煞停之距離，汽車行駛時，駕駛人應注意車前狀況，並隨時採取必要之安全
    措施，而依當時情形，並無不能注意之情事，詎竟酒後駕車，復疏未注意車前動
    態及保持行車安全間距，致追撞丙○○所駕駛，其內搭載其妻甲○○之車牌號Ｙ
    Ｎ─七二一八號自小客車肇事，旋即又趁丙○○下車報警時，駕車逃離現場，於
    匆忙間，撞及甲○○，致甲○○受有骨盆挫傷、臉、左足挫傷等傷害，因認被告
    另涉有刑法第二百八十四條第一項前段之過失傷害罪嫌。
二、按告訴乃論之罪，告訴人於第一審辯論終結前，得撤回其告訴；又告訴經撤回者
    ，法院應諭知不受理之判決，刑事訴訟法第二百三十八條第一項，及第三百零三
    條第三款定有明文。
三、公訴人認被告右揭犯嫌係犯刑法第二百八十四條第一項前段之過失傷害罪，依同
    法第二百八十七條前段之規定須告訴乃論。茲據告訴人甲○○具狀聲請撤回其告
    訴，揆諸前開說明，自應為不受理之判決。
據上論斷，應依刑事訴訟法第二百九十九條第一項前段、第三百零三條三款、刑法第
一百八十五條之三、第一百八十五條之四、第二條第一項前段、條正後刑法第四一條
第一項、第二項、第五十一條第五款、第七十四條第二款，判決如主文。
本案經檢察官陳登燦到庭執行職務。
中      華      民      國      九十      年      二      月    十九    日
                                  臺灣高雄地方法院交通法庭
                                      法  官 李  嘉  興
右判決正本證明與原本無異
如不服本判決，應於送達後十日內，向本院提出上訴狀。
                                      書記官 莊  正  岳
中      華      民      國      九十      年      二      月    十九    日
附錄本判決論罪法條：
刑法第一百八十五條之三、第一百八十五條之四。
服用毒品，麻醉藥品、酒類或其他相類之物，不能安全駕駛動力交通工具而駕駛者，
處一年以下有期徒刑、拘役或三萬元以下罰金。
駕駛動力交通工具肇事，致人死傷而逃逸者，處六月以上五年以下有期徒刑。


司法院資訊處製作；財團法人民間司法改革基金會備份。
